Inventaris van het archief van de Inspecteurs van het Staatstoezicht op Krankzinnigen en Krankzinnigengestichten, (1818) 1842-1961
Nationaal Archief, Den Haag
- Het B-archief, 1911-1961, 3.
  - Bijzonder, 3.2
    - Taak, 3.2.2
      - Toezicht op de zorg voor de patiënten, 3.2.2.3
        - Lichamelijke, geneeskundige en geestelijke verzorging van patiënten., 3.2.2.3.3
          - Stukken betreffende een geval van mishandeling van een der patiënten in de inrichting Loozenoord te Ermelo, 1927; 648; 1 omslag
          - Stukken betreffende het verzoek om advies van de Minister van Binnenlandse Zaken en Landbouw inzake de keuze van lectuur ten behoeve van de patiënten in het Rijkskrankzinnigengesticht te Eindhoven, 1928; 649; 1 omslag
          - Stukken betreffende oprichting van een apotheek verbonden aan het gesticht Endegeest te Oegstgeest, alsmede een naar aanleiding daarvan door de inspecteur gehouden enquête, inzake de aanwezigheid van apotheken in andere gestichten, 1929; 650; 1 omslag
          - Stukken betreffende door de inspecteur gehouden enquête naar sterfte aan tuberculose van de patiënten in de krankzinnigeninrichtingen, 1929; 651; 1 omslag
          - Stukken betreffende een door de inspecteur ingestelde enquête omtrent de specialistische tandheelkundige hulp aan de patiënten in de gestichten in zijn ambtsgebied, 1930-1931; 652; 1 omslag
          - Ingekomen vragenformulieren inzake het voorkomen van besmettelijke buikziekten in de krankzinnigengestichten, 1933; 653; 1 omslag
          - Stukken betreffende de klacht van een patiënt in de Rijkskrankzinnigeninrichting te Woensel, dat de inrichting te vergelijken is met een concentratiekamp, 1935-1936; 654; 1 omslag
          - Stukken betreffende de insulineshock- en cardiazolbehandeling in krankzinnigengestichten, met enige publicaties daaromtrent, 1937, 1939; 655; 1 omslag
          - Stukken betreffende de melding van typhus in de psychiatrische inrichting Coudewater te Rosmalen, alsmede de verpleging van en de controle op daaraan lijdende patiënten, 1937-1948; 656; 1 omslag
          - Stukken betreffende een door de inspecteur gehouden enquête onder de gestichten naar het gebruik van ruw zoutzuur voor de reiniging van materialen naar aanleiding van een geval van zelfmoord met dit middel, 1937; 657; 1 omslag
            Zie ook inventarisnr 1086.
          - Stukken betreffende de tandheelkundige verzorging van de patiënten in het Rijkskrankzinnigengesticht te Grave, 1938-1940; 658; 1 omslag
          - Stukken betreffende de melding van bijzondere ziektegevallen in de inrichting Voorburg te Vught, 1938-1949; 659; 1 omslag
          - Stukken betreffende de distributie van levensmiddelen, zeep en textiel voor de krankzinnigengestichten, 1939-1945; 660-665; 6 omslagen
            - 1939-1940, 660
            - 1941, 661
            - 1941-1942, 662
            - 1942, 663
            - 1943, 664
            - 1944-1945, 665
          - Ingekomen verslag van de geneesheer-directeur van de inrichting Huize Assisië inzake het verloop van een aantal dysenteriegevallen, met aanbiedingsbrief, 1939; 666; 2 stukken
          - Circulaire van de inspecteur aan de geneesheren-directeur van de gestichten inzake de keuring van buitengewoon dienstplichtigen opgenomen in een krankzinnigengesticht, met bijbehorende correspondentie, 1940; 667; 1 omslag
          - Ingekomen brieven van de geneeskundige van de buitendienst van de inrichting Vrederust te Bergen op Zoom over de moeilijkheden aan de grens met de provincie Zeeland tijdens zijn bezoek aan de voor- en nazorgdienst op Schouwen-Duiveland, met minuut van antwoord aan de Secretaris-Generaal van het Ministerie van Binnenlandse Zaken, 1940; 668; 4 stukken
          - Ingekomen brief van de centrale vereniging Het Ziekenhuiswezen inzake hun ongenoegen over het feit niet betrokken te zijn geweest bij de vaststelling van de rantsoenen voor ziekenhuizen, krankzinnigengestichten en dergelijke, afschrift met aanbiedingsbrief, 1941; 669; 2 stukken
          - Stukken inzake de samenstelling van de dagrantsoenen voor de bewoners van krankzinnigengestichten, ca 1942; 670; 4 stukken
          - Ingekomen brief van de geneesheer-directeur van het gesticht Voorburg te Vught, inzake een bezoek van de Sicherheitspolizei aan de inrichting in verband met de opsporing van Joodse krankzinnigen, met minuut, 1944; 671; 2 stukken
          - Briefwisseling met het Ministerie van Binnenlandse Zaken inzake het wegvoeren van Joodse krankzinnigen uit het Rijkskrankzinnigengesticht te Eindhoven, 1944; 672; 1 omslag
          - Brieven van de geneesheer-directeur van de Rijkspsychiatrische Inrichting te Eindhoven aan de Minister van Sociale Zaken inzake een poging tot ontvluchting met behulp van een binnengesmokkelde revolver, afschriften met aanbiedingsbrief, 1948; 673; 3 stukken
          - Stukken betreffende de drinkwatervoorziening van de gestichten St Servatius en St Anna te Venray, 1949; 674; 1 omslag
          - Stukken betreffende de tandheelkundige verzorging van de patiënten in het gesticht St Anna te Venray, 1949; 675; 1 omslag
          - Stukken betreffende een klacht van een verpleegster in de inrichting Vrederust te Bergen op Zoom, over enkele van haar collega's wegens het onnauwkeurig behandelen van patiënten, 1951-1954; 676; 1 omslag
            Openbaarheid beperkt tot 01-01-2030
          - Ingekomen brief van de Provinciale Staten van Limburg inzake de verpleging van demente bejaarden in het gesticht De Calvarënberg te Maastricht, met bijlagen, 1957; 677; 1 omslag
        - Financiële aangelegenheden van de inrichtingen, 3.2.2.3.4
          - Stukken betreffende vaststelling van de tarieven voor voeding, verpleging en begraving van patiënten in het Rijkskrankzinnigengesticht te Medemblik, 1919-1921; 678; 1 omslag
          - Rapport van de inspecteur over de bezuinigingen in de Rijksgestichten en de uitgave van de Rijkspatiënten, met bijlagen en bijbehorende correspondentie, 1921; 679; 1 omslag
          - Briefwisseling betreffende een circulaire van de inspecteur waarin op zuinigheid met gestichtsruimte en op strengere keuring patiënten wordt aangedrongen, alsmede overplaatsing krankzinnigen in dat kader naar de inrichting Gheel in België, 1922; 680; 1 katern
          - Ingekomen rapport van de bezuinigingsinspecteur inzake de Rijkskrankzinnigengestichten, met briefwisseling daaromtrent, 1922-1923, 1934; 681; 1 omslag
          - Stukken betreffende door te voeren bezuinigingen op kosten van het krankzinnigenwezen, 1928-1937; 682-683; 2 omslagen
            - 1928-1932, 682
            - 1936-1937, 683
          - Stukken betreffende door te voeren bezuinigingen in de gestichten Voorburg te Vught en Reinier van Arkel te 's-Hertogenbosch, 1935-1936; 684; 1 omslag
          - Stukken betreffende de controle door de Coöp. Vereniging Centraal Beheer G.A. op de voor rekening van de gemeente Kampen verpleegde krankzinnigen., 1938; 685; 1 omslag
            Zie inventarisnr 1132
          - Stukken betreffende een door de inspecteur ingestelde enquête naar rijkspatiënten verpleegd in niet-Rijksgestichten met het oog op de bezuiniging in de sector, 1939; 686; 1 omslag
          - Ingekomen verzoek om advies van de secretaris-generaal van het Ministerie van Sociale Zaken betreffende gevolgen voor de inrichting Vrederust te Bergen op Zoom van de heffingsverordening Koffie 1950, met bijlage en minuut van antwoord, 687; 4 stukken
      - Toezicht op de personeelsvoorziening in de gestichten, 3.2.2.4
        - Briefwisseling van het Ministerie van Binnenlandse Zaken betreffende de salariëring van het medisch en verplegend personeel in de krankzinnigengestichten, 1919-1921; 688-690; 3 omslagen
          - 1919, 688
          - 1920, 689
          - 1921, 690
        - Rapport van de Vereniging tot christelijke verzorging van krankzinnigen in Zeeland inzake de moeilijkheden tussen de geneesheer-directeur van het gesticht Vrederust te Bergen op Zoom enerzijds en de geneesheren en de geestelijk verzorger anderzijds, afschrift, met bijbehorende correspondentie, (1916), 1932; 691; 4 stukken
        - Stukken betreffende de wettelijke regeling van de rechtspositie van het verplegend personeel, 1919-1920; 692; 1 omslag
        - Stukken betreffende de arbeidstijden en -voorwaarden van het medisch en verplegend personeel van het Rijks Krankzinnigengesticht te Grave, 1919-1929; 693; 1 omslag
        - Stukken betreffende het verzoek van de geneesheer-directeur van de inrichting Oud-Rozenburg te Loosduinen om tijdelijk buiten de inrichting te mogen wonen, 1919; 694; 1 omslag
        - Stukken betreffende sport/ontspanning ten behoeve van het verplegend personeel in het Rijks Krankzinnigengesticht te Woensel/Eindhoven, 1919-1932; 695; 1 omslag
        - Stukken betreffende moeilijkheden bij het aantrekken van nieuw personeel in het gesticht St Agnietenstr./Willem Arntsz Hoeve te Utrecht., 1920; 696; 1 omslag
        - Ingekomen afschrift van een brief van de Commissie van Bestuur van het Provinciaal Ziekenhuis Duin en Bosch te Bakkum, betreffende de invoering van een 45-urige werkweek, 1921; 697; 1 stuk
        - Stukken betreffende wijziging Verplegingsbesluit van 1928, inzake vaststelling van de arbeids- en rusttijden van het verplegend personeel in krankzinnigengestichten, 1923-1936; 698; 1 omslag
        - Stukken betreffende de huisvestingskwestie van de geneesheer-directeur van het krankzinnigengesticht Reinier van Arkel te 's-Hertogenbosch, 1923-1924; 699; 1 omslag
        - Stukken betreffende het verlenen van koninklijke onderscheidingen aan personeel van de verschillende inrichtingen, 1924-1940; 700-706; 1 omslag en 15 stukken
          - Rosmalen, Coudewater, 1924, 1926., 700
          - Bergen op Zoom, Vrederust, 1928, 701
          - Loosduinen, Oud-Rosenburg, 1930, 702
          - Wagenborgen, Bethesda, 1930, 703
          - Venray, St Servatius, 1931, 704
          - Venray, St Anna, 1933, 705
          - Heiloo, St Willibrordusstichting, 1940, 706
        - Stukken betreffende de behandeling van de klachten van een verpleger na diens ontslag uit het Oude en Nieuwe Gasthuis te Zutphen., 1924; 707; 1 omslag
          Zie inventarisnr 645
        - Stukken betreffende voorstellen tot een getalsmatige en inhoudelijke wijziging van de formatie van verpleegpersoneel in het Rijks Krankzinnigengesticht Woensel, 1925-1938; 708; 1 omslag
        - Stukken betreffende de benoeming van een nieuwe geneesheer-directeur aan het Geneeskundig gesticht voor krankzinnigen te Franeker, 1926-1927; 709; 1 omslag
        - Stukken betreffende de aanstelling van een psychiater in het gesticht De Calvariënberg te Maastricht, 1927-1932; 710; 1 omslag
        - Ingekomen ontwerp-instructie voor het verplegend personeel van de kolonie voor gezinsverpleging Beileroord te Beilen, met minuut van antwoord en aanbiedingsbrief, 1927; 711; 3 stukken
        - Stukken betreffende benoeming van een geneesheer-directeur van het Rijks Krankzinnigengesticht te Eindhoven, 1929; 712; 1 omslag
        - Ingekomen brief van de geneesheer-directeur van het Geneeskundig gesticht voor krankzinnigen te Franeker inzake de dienstroosters voor het verplegend personeel, met bijlagen, 1929; 713; 5 stukken
        - Stukken betreffende een door de inspecteur gehouden onderzoek onder het verplegend personeel in krankzinnigengestichten, die minimaal 2 jaar opleiding hebben gehad, omtrent hun huidige kennis op dit gebied, 1929; 714; 1 omslag
        - Briefwisseling met Gedeputeerde Staten van Drente inzake de gespannen verhouding tussen de besturen der gestichten te Zutphen (Oude en Nieuwe Gasthuis), Deventer (Brinkgreven) en Apeldoorn (Het Apeldoornse Bos) en het aldaar werkzaam verplegend personeel, 1929; 715; 1 omslag
        - Stukken betreffende de veiligheid van het verplegend personeel tijdens de arbeidstherapie, 1930-1931; 716; 1 omslag
        - Stukken betreffende de sollicitatie en aanstelling van een nieuwe geneesheer-directeur van het gesticht Huize Padua te Boekel, 1931-1932; 717; 1 omslag
        - Ingekomen verzoek om advies van de Minister van Binnenlandse Zaken en Landbouw inzake afschaffing van de verstrekking van koffie en thee zonder betaling, aan het uitwonend personeel van de Rijkskrankzinnigengestichten, met bijlagen, 1931; 718; 1 omslag
        - Stukken betreffende verzoek om advies van de Minister van Binnenlandse Zaken inzake de voorwaarden van uitwoning van het verplegend personeel van het Rijks Krankzinnigengesticht te Grave, met antwoord, 1931; 719; 1 omslag
        - Briefwisseling met de geneesheren-directeur van de gestichten en de Minister van Binnenlandse Zaken inzake de werkloosheid onder het verplegend personeel en daarmee verband houdende dreigende ontslag, 1932-1935; 720; 1 omslag
        - Briefwisseling betreffende een op verzoek van de Raad voor Ziekenverpleging door de inspectie opgezette enquête inzake de salariëring van het verplegend personeel werkzaam in de krankzinnigengestichten, 1933-1934; 721; 1 omslag
        - Stukken betreffende de aanstelling van een zesde geneeskundige in het gesticht Voorburg te Vught, 1934; 722; 1 omslag
        - Stukken betreffende het ontslag van boven de formatie werkzame gediplomeerde leerling-verplegenden, 1935-1937; 723; 1 omslag
        - Stukken betreffende verzoek van het bestuur van de inrichting Voorburg te Vught aan de Minister van Binnenlandse Zaken, om ontheffing verplichting aan een arts om in de nabijheid van de inrichting te wonen, 1936; 724; 3 stukken
        - Stukken betreffende het request van een verpleger om aanstelling in de functie van waarnemend eerste verpleger in het Rijks Krankzinnigengesticht te Eindhoven, 1939; 725; 1 omslag
        - Stukken betreffende de vaststelling van een salarisregeling voor de geneesheren-directeur van de godshuizen, Reinier van Arkel te 's-Hertogenbosch en Voorburg te Vught, 1939-1940; 726; 1 omslag
        - Stukken betreffende de internering van enkele verpleegsters vanwege hun Engelse afkomst in een kamp te Schoorl, 1940; 727; 1 omslag
        - Stukken betreffende de aanstelling van een hoofdverpleegster op de mannenafdeling van de Rijks Psychiatrische Inrichting te Eindhoven, in verband met het tekort aan verplegend personeel, 1940; 728; 1 omslag
        - Stukken betreffende een circulaire van de inspecteur inzake het luisteren naar verboden Engelse radiouitzendingen door het personeel van de krankzinnigengestichten en de naar aanleiding daarvan genomen maatregelen, 1940-1941; 729; 1 omslag
        - Stukken betreffende de regeling van vervanging tijdens afwezigheid van de geneesheren in het krankzinnigengesticht St Antonius te Leur, 1940; 730; 1 omslag
        - Ingekomen verzoek om advies van de Minister van Binnenlandse Zaken inzake invoering van een tussenrang voor verplegers in het Rijks Krankzinnigengesticht te Eindhoven, met minuut van antwoord, 1940; 731; 2 stukken
        - Stukken betreffende het verzoek van de inspecteur aan de gestichten om opgave van het aantal bij hen werkzame Joodse artsen, 1940; 732; 1 omslag
        - Stukken betreffende weigering van aan een verpleegster in het Rijks Krankzinnigengesticht te Eindhoven aangeboden ontslag met het oog op het nijpend personeelstekort, 1943; 733; 3 stukken
        - Ingekomen brieven van inspecteur Pameijer betreffende zijn verzoek aan de krankzinnigengestichten om opgave van al het mannelijk personeel tussen 18-35 jaar ten behoeve van de Arbeitseinsatz, afschriften, 1943; 734; 1 omslag
        - Ingekomen verzoek om advies van de Secretaris-Generaal van het Ministerie van Binnenlandse Zaken inzake een klacht over het beleid en de houding van de geneesheer-directeur, afkomstig van het verplegend personeel van het Rijks Krankzinnigengesticht te Eindhoven, met minuut van antwoord en aantekeningen, 1944; 735; 4 stukken
          Openbaarheid beperkt tot 01-01-2020
        - Stukken betreffende een onderzoek van de inspecteur naar het tekort aan verplegend personeel, 1945-1954; 736; 1 omslag
        - Stukken betreffende de benarde personele situatie met betrekking tot het medisch en verplegend personeel van het St Servatiusgesticht te Venray vanwege de mobilisatie, 1945-1948; 737; 1 omslag
        - Stukken betreffende vrijstelling of uitstel van militaire dienst van het verplegend en medisch personeel in de krankzinnigeninrichtingen, 1917, 1947-1953; 738; 1 omslag
        - Stukken betreffende de huisvesting van het uitwonend verplegend personeel van de Rijks Psychiatrische Inrichting te Eindhoven, 1947-1948; 739; 1 omslag
        - Stukken betreffende het plan tot aanstelling van dienstweigeraars bij de Rijks Psychiatrische Inrichting te Eindhoven, in verband met het personeelstekort in de inrichting, 1948; 740; 1 omslag
        - Stukken betreffende de aanstelling van een assistent-geneeskundige in het gesticht Voorburg te Vught, 1948; 741; 1 omslag
        - Stukken betreffende verzoek om advies van de Minister van Sociale Zaken, inzake ontslagaanvrage van een geneesheer van de Rijks Psychiatrische Inrichting te Eindhoven, nadat hij zich op rijkskosten heeft gespecialiseerd als psychiater, 1949; 742; 1 omslag
          Openbaarheid beperkt tot 01-01-2025
        - Stukken betreffende door de inspecteur gehouden enquête inzake het niet naleven van regels omtrent de 51-urige werkweek in de inrichting Voorburg te Vught, 1949; 743; 1 omslag
        - Stukken betreffende het ontslag van de geneesheer-directeur van het krankzinnigengesticht St Antonius te Leur, 1950; 744; 1 omslag
          Openbaarheid beperkt tot 01-01-2026
        - Brief van de geneesheer-directeur van de inrichting Voorburg te Vught inzake het ontslag op staande voet van de timmerman, 1950; 745; 2 stukken
        - Stukken betreffende een door de inspecteur ingesteld onderzoek inzake opleiding van verplegend personeel, dat zijn opleiding gedeeltelijk heeft genoten in een inrichting voor zwakzinnigen, 1951; 746; 1 omslag
        - Stukken betreffende een door de inspecteur ingesteld onderzoek inzake de persoonlijkheidsvorming tijdens de opleiding van het verplegend personeel, 1951; 747; 1 omslag
      - Toezicht op de opleiding en examens voor het diploma B, 3.2.2.5
        - Stukken betreffende de opleiding voor het diploma ziekenverpleging B, 1924-1954; 748; 1 pak
        - Stukken betreffende de examens voor het diploma Ziekenverpleging B, 1924-1954; 749; 1 omslag
        - Stukken betreffende wijzigingen in de Ministeriële beschikking van 13/17 december 1923 inzake de examens krankzinnigenverpleging, 1925-1929; 750-753; 4 omslagen
          - 1925-1926, 750
          - 1927, 751
          - 1928, 752
          - 1929, 753
        - Briefwisseling betreffende de erkenning van het diploma en de opleidingsinrichtingen voor krankzinnigenverpleging, 1926-1936; 754; 1 omslag
        - Stukken betreffende het ontwerp van de brochure Verzameling van Voorschriften in verband met de wet van 2 mei 1921, Stb. 702 tot wettelijke bescherming van het diploma ziekenverpleging, 1926; 755; 1 omslag
        - Stukken betreffende wijziging in de Ministeriële beschikking van 2/6 december 1929 inzake de examens krankzinnigenverpleging, 1929-1951; 756; 1 omslag
        - Stukken betreffende samenstelling en het gebruik van het Praktijk en Rapportenboekje ten behoeve van de opleiding voor het diploma Ziekenverzorging B, 1930-1932; 757-759; 3 omslagen
          - 1930, 757
          - 1931, 758
          - 1932, 759
        - Beschouwingen van leden van de Nationale Bond van Verplegenden betreffende de plannen tot het invoeren van een gemeenschappelijk diploma voor zieken- en krankzinnigenverpleging, 1932, 1936; 760; 1 omslag
        - Stukken betreffende voorstellen tot instelling van een voortgezette opleiding voor gediplomeerden Ziekenverzorging A en B door de examencommissie van de Nederlandse Vereniging voor Psychiatrie en Neurologie, 1935-1937; 761; 1 omslag
        - Brief inzake het opzetten van een cursus verpleging van zwakzinnigen voor het verplegend personeel van het St Jozefgesticht te Heel en Panheel, minuut, 1935; 762; 1 stuk
        - Stukken betreffende een nascholingscursus voor gediplomeerden B, 1937-1938; 763; 1 omslag
        - Stukken betreffende het geven van een cursus verpleging van zwakzinnigen aan verplegenden in Huize Immaculata Conceptio te Schinnen, 1941; 764; 1 omslag
        - Briefwisseling betreffende de door de Nederlandsche Centrale Vereeniging voor Bestrijding der Tuberculose georganiseerde cursussen tuberculoseverpleging, 1942-1943; 765; 1 omslag
        - Ingekomen rapport van de commissie tot Bestudering en hergroepering van de handgrepen bij de studie voor het diploma ziekenverpleging B van de Vereniging van docenten in de verpleegkunde, met aanbiedingsbrief, 1946; 766; 2 stukken
        - Ingekomen rapport van een commissie van de Nederlandse vereniging van gestichtsartsen inzake de opleiding en positie van de verplegenden in de gestichten en psychiatrische inrichtingen, afschrift, met minuut, 1946, 1948; 767; 2 stukken
        - Stukken betreffende voortgezette vorming voor verplegenden met het diploma B, 1947-1953; 768; 1 omslag
        - Stukken betreffende de verbetering van de fouten in de brochure Inlichtingen en wenken voor de examens diploma B, 1952; 769; 1 omslag
      - Bemoeiingen met andere organen, 3.2.2.6
        - Lidmaatschap van commissies en andere organen., 3.2.2.6.1
          - Stukken ingekomen bij of uitgegaan van de inspecteur als voorzitter van de Examencommissie voor de Rijkskrankzinnigengestichten, 1919-1924; 770-775; 6 omslagen
            - 1919, 770
            - 1920, 771
            - 1921, 772
            - 1922, 773
            - 1923, 774
            - 1924, 775
          - Notulen van de vergaderingen van de Vereniging Maatschappelijk Werk bij Zenuwlijden, met agenda's en bijbehorende correspondentie, 1920-1923; 776-779; 4 omslagen
            - 1920, 776
            - 1921, 777
            - 1922, 778
            - 1923, 779
          - Notulen van de vergaderingen van de Bijzondere Commissie voor Georganiseerd Overleg in zaken rakende het personeel van de Rijkskrankzinnigengestichten, met agenda's en bijbehorende correspondentie, 1921-1953; 780-800; 21 omslagen
            - 1921-1922, 780
            - 1923, 781
            - 1924, 782
            - 1925, 783
            - 1926, 784
            - 1927, 785
            - 1928, 786
            - 1929, 787
            - 1930, 788
            - 1931, 789
            - 1932, 790
            - 1933, 791
            - 1934, 792
            - 1935, 793
            - 1936, 794
            - 1937, 795
            - 1938, 796
            - 1939, 797
            - 1940, 798
            - 1941-1942, 799
            - 1946-1953, 800
          - Notulen van de bestuursvergaderingen van de Stichting Beileroord te Beilen, met agenda's en bijlagen, 1922-1930; 801; 1 omslag
          - Notulen van de vergaderingen van de Commissie voor vereenvoudiging en ineenvoeging van medische Rijksdiensten, en bijbehorende correspondentie, 1924-1925; 802; 1 omslag
          - Rapport en concept-rapporten van de Commissie voor vereenvoudiging en ineenvoeging van medische Rijksdiensten, 1925; 803; 4 stukken
          - Notulen van de vergaderingen van de Regeringsdeskundigen/Rijksgedelegeerden bij de examens voor het diploma Ziekenverpleging B, 1925-1946; 804; 1 pak
          - Ingekomen verzoek van de Rijksdienst Werkloosheidsverzekering en Arbeidsbemiddeling inzake deelname door inspecteur H.J. Lubberman in de commissie Arbeidsbemiddeling voor verplegend personeel, met minuut van antwoord, 1925; 805; 2 stukken
          - Notulen van de vergaderingen van de commissie Arbeidsbemiddeling voor verplegend personeel, met bijbehorende correspondentie, 1926-1932; 806; 1 omslag
          - Notulen vergaderingen van de Federatie van Verplegenden voorheen Commissie Opleiding Verplegenden van het Nederlandse Rode Kruis, 1925-1929; 807; 1 pak